【裁判字號】    91,訴,92
【裁判日期】    920602
【裁判案由】    違反電業法等
【裁判全文】
臺灣雲林地方法院刑事裁定                          九十二年度聲羈字第九０號
    聲  訴  人  臺灣雲林地方法院檢察署檢察官
    被      告  高聖凱
右被告因搶奪等案件，檢察官聲請羈押，本院裁定如左：
    主  文
聲請駁回。
    理  由
一、聲請意旨略以：被告高聖凱與陳柄宏基於意圖為自己不法所有之犯意聯絡，於民
    國九十二年三月十二日下午四時五十分許，在雲林縣虎尾鎮○○路與和平路口，
    共同騎乘機車一部搶奪陳雪卿皮包一只，得手後錢財平分花用。又於九十二年二
    月二十五日凌晨三時許，在雲林縣斗南鎮田頭村田頭二十三號，竊取李秋田持有
    之ＮＯＫＩＡ三三一五型號手機一支。再於同年三月二十一日下午三時許，在雲
    林縣斗六市南聖宮竊取葉宗顯持有之阿爾卡特手機一支。被告犯搶奪罪、竊盜罪
    ，嫌疑重大，另有嫌犯陳柄宏未到，有勾串共犯或證人之虞，被告戶籍在台北市
    ，推說在台南工作，又稱住在古坑，居無定所，有逃亡之虞，被告目前沒有工作
    ，有反覆實施同一犯罪之虞，有羈押之必要，應予羈押。
二、訊據被告堅詞否認有搶奪、竊盜等犯嫌，辯稱：是因伊指證陳柄宏與其朋友「阿
    榮」搶奪，陳柄宏為了報復才指證伊，伊沒有去搶奪，當時人在台南；ＮＯＫＩ
    Ａ手機失竊部分，當日是綽號「武林」（住在雲林縣古坑鄉水碓村橋邊雜貨店旁
    ，真實姓名不知）之友人在伊家中，伊父親的朋友李秋田當時喝醉，「武林」騎
    李秋田的機車要載李秋田回家，結果又返頭要伊幫忙載，伊等就騎機車三貼要載
    李秋田回家，李秋田坐在中間，伊騎機車時，感覺後面有手在摸，約凌晨二、三
    點騎機車到了田頭村，李秋田攔一輛貨車在那裡鬧，「武林」說要把李秋田放在
    那裡，要將車騎回家，伊就說自己要坐車回家，「武林」不讓伊坐車回家，堅持
    要騎機車載伊回古坑，事後「武林」就將機車騎走了，隔天伊與朋友在斗六市碰
    到「武林」，「武林」說要去手機店賣手機，在手機店他說沒帶證件向伊借，伊
    就傻傻的借他用，賣得六百元都是「武林」拿去，後來聽朋友說那支手機車是「
    武林」偷的；阿爾卡特那支伊沒有印象有拿去賣，也沒有賣過該廠牌型號的手機
    ，伊曾經拿過另三支手機到該店販賣，連同「武林」那支總共寫過四張回收契約
    書，一支是ＮＯＫＩＡ三三一五型號（「武林」那支），一支是三三一０型號，
    另二支是ＭＯＴＯＴ一九一及ＭＯＴＯＬＦ二０００型號，三三一０是伊女朋友
    給伊的，因為分手賣掉，Ｔ一九一是高偉三借伊的，伊因沒錢先賣掉，有向高偉
    三說等工作領錢時再贖回來，如果拿不回來就買一支新的給他，ＬＦ二０００是
    台南朋友「志成」給伊的，是伊朋友林忠信（住台南市○○路六一號）叫「志成
    」借給伊用的，並非竊盜來的，伊也沒有竊盜等語。
三、關於上述搶奪案件，證人即被害人陳雪卿於警訊中，提到歹徒是一人騎乘機車（
    並非二人），並描述伊是行走中被搶（而非騎乘腳踏車被搶），又說明該歹徒之
    外觀特徵明確，有警訊筆錄在卷可參。核與自稱共犯之陳柄宏所述騎乘機車後載
    被告，搶奪騎腳踏車婦人之腳踏車前菜籃內之皮包一只等情節，毫不相符。是被
    告陳柄宏自白涉及被告搶奪的部分，顯與事實不符，自無證據能力（參刑事訴訟
    法第一百五十六條第一項）。所以這部分無從以陳柄宏不實之自白，而認被告有
    搶奪之犯罪嫌疑，聲請人認被告此部份犯罪嫌疑重大，尚有誤會。
四、就上述竊盜部分，被告堅稱其寫過四張如卷附之買賣手機回收契約書，其中二張
    有關Ｔ一九一型號、ＬＦ二０００型號的手機，卷內並無任何失竊事證可參，但
    有各該手機販賣之契約書在卷可憑。另一支被告賣給林育綿（高品電子電信有限
    公司負責人）的三三一０型號手機，卷內卻無資料可考，且證人林育綿於警訊中
    ，亦未對上述Ｔ一九一、ＬＦ二０００、三三一０型號手機三支有何說明。則若
    被告真係拿上述三支手機販賣給林育綿，怎會少了一張販賣三三一０型號手機的
    回收契約書？證人林育綿對此，為何亦未提出任何說明？相反的，卻又多了一張
    被告自稱沒有販賣的阿爾卡特手機之回收契約書？這是被告記憶有誤，還是證人
    林育綿的資料有出錯？從卷內資料尚無法判斷（因為回收契約書都是影本，亦無
    贓物領據或贓物照片等可資判斷）。且從卷附之回收契約書中可見，阿爾卡特的
    手機廠牌及序號均非被告的筆跡，顯是他人所填，則在證人（包含被告之女友等
    人）詳細說明之前，檢察官所指的阿爾卡特手機究竟是何人所賣，就有些疑問，
    該等疑問，排除被告竊取該阿爾卡特手機，已達嫌疑重大的程度。另外，ＮＯＫ
    ＩＡ三三一五型號之手機，根據被害人李秋田的筆錄記載，其稱與被告父親認識
    而認識被告，對被告為何販賣其手機之情表示不知道，對手機如何失竊，如何發
    現失竊各節，則均未有何描述說明。所以，在李秋田向檢察官詳細說明發現手機
    失竊之情形前，及「武林」之人到案說明前，被告供稱李秋田喝醉酒，手機為「
    武林」之人所竊，事後邀伊前往手機店，並向被告借證件以販賣手機一事，尚非
    全屬狡辯。因為存在著上述未經查證的事實，法院亦無法認定被告竊盜李秋田之
    手機，是屬犯罪嫌疑重大。
五、被告上述犯罪嫌疑既非屬重大，自毋庸再行探究被告是有具有刑事訴訟法第一百
    零一條第一項第一款、第二款、第一百零一條之一第五款、第六款之羈押原因，
    及羈押之必要。本件聲請羈押為無理由，應予駁回。被告應予釋放。
六、依據刑事訴訟法第二百二十三條，裁定如主文。
中      華      民      國      九十二      年      六      月    二    日
                                        臺灣雲林地方法院刑事第一庭
                                            法  官  侯廷昌
右正本證明與原本無異。
如不服本裁定，應於裁定送達後五日內向本院提出抗告狀。
                                            書記官  蔡金保
中      華      民      國      九十二      年      六      月    二    日


司法院資訊處製作；財團法人民間司法改革基金會備份。
